【裁判字號】    97,家聲,203
【裁判日期】    970623
【裁判案由】    指定夫妻住所
【裁判全文】
臺灣臺中地方法院民事裁定  97年度家聲字第203號
聲  請  人  乙○○
代  理  人  丙○○律師
複  代理人  林美津
相  對  人  甲○○○○○○ ○.
上列當事人間聲請指定夫妻住所事件，本院裁定如下：
    主      文
指定聲請人與相對人住所為臺中縣霧峰鄉○鄉村○○鄰○○街111
號。
程序費用新台幣壹仟元由聲請人負擔。
    理      由
一、聲請意旨略以：聲請人與相對人於民國92年7月31日結婚，
    婚姻關係尚存續中，並育有一女江育珮，本同住於臺中縣霧
    峰鄉○鄉村○○鄰○○街111號處。詎相對人於95年12月7日將
    其存款新台幣40萬元領出後，即於95年12月28日攜女江育珮
    離家未歸，經聲請人遍尋不著，而向警方請求協尋，嗣經警
    通知，始知相對人住居於臺中縣大里市○○路之光榮工業股
    份有限公司宿舍。迭經聲請人催促，然相對人仍拒絕返家。
    因聲請人擬請求法院裁判被告履行同居義務，但因雙方並未
    協議共同住所，而相對人亦未設籍於聲請人之住所，爰依民
    法第1002條第1項與非訟事件法第121條第1項之規定，聲請
    本院裁定指定兩造夫妻之住所為臺中縣霧峰鄉○鄉村○○鄰○
    ○街111號等語。
二、按夫妻之住所，由雙方共同協議之，未為協議或協議不成時
    ，得聲請法院定之；法院為前項裁定前，以夫妻共同戶籍地
    規定為其住所，民法第1002條第1項、第2項定有明文。查：
（一）聲請人與相對人於92年7月31日結婚，婚姻關係尚存續中
      ，並育有一女江育珮（女、94年6月25日生），本同住於
      臺中縣霧峰鄉○鄉村○○鄰○○街111號處，然相對人嗣離
      家出走，目前另租屋居住，且相對人與聲請人並無共同戶
      籍地；及聲請人所主張其與相對人並未為協議夫妻之住所
      等事實，有戶籍謄本、結婚證書、內政部入出國及移民署
      專勤事務第二大隊台中縣專勤隊受理外僑行方不明人口案
      件登記表、報紙在卷可證，並經本院調取本院96年度婚字
      第1102號卷核閱無誤，自堪信為真實。則聲請人聲請裁定
      指定其與相對人夫妻之住所，自屬有據。
（二）又本院審酌聲請人與相對人目前實際生活、工作、婚後家
      庭生活重心與前開子女家居條件、便利性、適應性、家庭
      支援系統等一切情狀，暨相對人於本院96年度婚字第1102
      號訴訟事件中亦陳稱其目前與本件聲請人仍同住，一星期
      約有4、5天等語（見本院前揭卷97年4月24日言詞辯論筆
      錄），因認指定臺中縣霧峰鄉○鄉村○○鄰○○街111號為
      聲請人與相對人夫妻之住所為宜。
三、依非訟事件法第21第1項前段，裁定如主文。
中    華    民    國    97    年    6     月    23    日
                    家事法庭  法  官  陳卿和
以上正本係照原本作成。
如對本裁定不服，得於裁定送達後10日內向本院提出抗告狀。並
繳納抗告費新台幣1000元。
中    華    民    國    97    年    6     月    23    日
                              書記官  巫偉凱


司法院資訊處製作；財團法人民間司法改革基金會備份。
